# 涉及集团内子公司的股份支付

提问人：wubo_1972@sina 时间：2019-06-20 10:40:01
请教：上市公司执行企业会计准则案例解析（ 2019 ）案例 9-03 涉及集团内公司的股份支付计划
案例背景：A公司为上市公司，2x12年A公司按照经批准的股权激励计划向 A 公司自身、子公司 B 公司及孙公司 C 公司的高管授予了 A 公司限制性股票。A 公司持有B 公司60% 的股权，B公司持有 C公司 100%的股权。在等待期内，A 公司借记“长期股权投资”，贷记 “资本公积”；子公司 B 和孙公司C 借记 “管理费用” 科目，贷记“资本公积” 科目。
问题：A 对控股子公司 B采用成本法核算，授予 B公司高管限制性股票为什么要增加 A 公司的 “长期股权投资” 与 “资本公积”，股权激励不会增加 A 对 B 的 “长期股权投资”？A 对 B 来说没有结算义务，B 公司作为权益结算即可，A 为什么也要权益结算？

回答人：chenyiwei
根据《企业会计准则解释第 4 号》第七条：“结算企业以其本身权益工具结算的，应当将该股份支付交易作为权益结算的股份支付处理；除此之外，应当作为现金结算的股份支付处理。结算企业是接受服务企业的投资者的，应当按照授予日权益工具的公允价值或应承担负债的公允价值确认为对接受服务企业的长期股权投资，同时确认资本公积（其他资本公积）或负债。”
所以，本案例中的母公司为结算企业，以自身股份作为结算方式，故需按权益结算股份支付处理。但因为有部分激励对象不是 A 的员工，故对这部分激励对象，其对应的股份支付费用确认在其所服务的企业（B、C）的账面上，A 借记长期股权投资是代表为子公司、孙公司代为承担了相关费用。